【裁判字號】    99,訴,1385
【裁判日期】    991115
【裁判案由】    違反毒品危害防制條例
【裁判全文】
臺灣彰化地方法院刑事判決              99年度訴字第1385號
公  訴  人  臺灣彰化地方法院檢察署檢察官
被      告  甲○○
上列被告因違反毒品危害防制條例案件，經檢察官提起公訴（99
年度毒偵字第1891號），本院合議庭裁定改由受命法官獨任以簡
式審判程序審理，判決如下：
    主  文
甲○○施用第一級毒品，累犯，處有期徒刑柒月。
    犯罪事實
一、甲○○前因公共危險案件，經臺灣臺中地方法院於民國97年
    11月25日，以97年度中交簡字第2631號判處有期徒刑4 月確
    定，於98年6 月9 日易科罰金執行完畢。又因施用第一級毒
    品案件，經本院於98年7 月22日，以98年度毒聲字第264 號
    裁定送觀察、勒戒後，嗣於99年2 月9 日因無繼續施用毒品
    之傾向而執行完畢釋放，並由臺灣彰化地方法院檢察署檢察
    官於同年月24日，以99年度毒偵緝字第1 號、99年度毒偵字
    第256 號為不起訴處分確定。詎其猶不知悔改，於上開觀察
    、勒戒執行完畢釋放後5 年內，復基於施用第一級毒品之犯
    意，於99年8 月28日下午6 時許，在彰化縣芬園鄉某網咖廁
    所內，以海洛因摻水用針筒注射體內之方式，施用第一級毒
    品海洛因1 次。嗣於99年8 月30日凌晨0 時51分，為警持本
    署檢察官核發之強制採尿許可書，強制其至警局採尿送驗，
    結果呈嗎啡陽性反應。
二、案經彰化縣警察局員林分局報請臺灣彰化地方法院檢察署檢
    察官偵查起訴。
    理  由
一、按除被告所犯為死刑、無期徒刑、最輕本刑為3 年以上有期
    徒刑之罪或高等法院管轄第一審案件者外，於刑事訴訟法第
    273 條第1 項程序進行中，被告先就被訴事實為有罪之陳述
    時，審判長得告知被告簡式審判程序之旨，並聽取當事人、
    代理人、辯護人及輔佐人之意見後，裁定進行簡式審判程序
    ；除簡式審判程序、簡易程序及第376 條第1 款、第2 款所
    列之罪之案件外，第一審應行合議審判，刑事訴訟法第273
    條之1 第1 項、第284 條之1 分別定有明文。本件被告甲○
    ○所犯係死刑、無期徒刑、最輕本刑為3 年以上有期徒刑或
    高等法院管轄第一審案件以外之罪，並於本院行準備程序時
    就被訴事實為有罪之陳述，本院合議庭依前揭規定，經評議
    結果，裁定改由受命法官獨任行簡式審判程序，先予敘明。
二、上開犯罪事實，迭據被告於警詢、檢察官偵查中及本院審理
    時坦承不諱，且其於99年8 月30日為警查獲時所採取之尿液
    ，經送鑑驗結果，確呈嗎啡陽性反應，有彰化縣警察局員林
    分局應受尿液採驗人尿液檢體採集送驗紀錄表及詮昕科技股
    份有限公司99年9 月16日濫用藥物尿液檢驗報告（報告編號
    ：00000000）各1 紙附卷可稽，足認被告自白與事實相符，
    本件事證明確，被告犯行洵堪認定。
三、按海洛因為毒品危害防制條例第2 條第2 項第1 款所稱之第
    一級毒品，不得施用、持有。次按，犯毒品危害防制條例第
    10條施用第一級、第二級毒品之罪者，檢察官應聲請法院裁
    定，令被告入勒戒處所觀察、勒戒，經觀察、勒戒後，檢察
    官依據勒戒處所之陳報，認受觀察、勒戒人無繼續施用毒品
    傾向者，應即釋放，並為不起訴之處分；認受觀察、勒戒人
    有繼續施用毒品之傾向者，檢察官應聲請法院裁定令入戒治
    處所強制戒治，其期間為6 個月以上，至無繼續強制戒治之
    必要為止，但最長不得逾1 年，強制戒治期滿，應即釋放，
    由檢察官為不起訴之處分。觀察、勒戒或強制戒治執行完畢
    釋放後，5 年內再犯第10條之罪者，應依一般刑事訴訟程序
    予以起訴論罪科刑，此觀諸毒品危害防制條例第20條第1 項
    、第2 項、第23條第1 項、第2 項規定自明。本件被告前因
    施用第一級毒品案件，經本院於98年7 月22日，以98年度毒
    聲字第264 號裁定送觀察、勒戒後，嗣於99年2 月9 日因無
    繼續施用毒品之傾向而執行完畢釋放，並由臺灣彰化地方法
    院檢察署檢察官於同年月24日，以99年度毒偵緝字第1 號、
    99年度毒偵字第256 號為不起訴處分確定等情，有臺灣高等
    法院被告前案紀錄表在卷可佐，其於觀察、勒戒執行完畢釋
    放後5 年內，再犯本件施用毒品案件，依前述規定自應予以
    起訴論罪科刑。
四、核被告所為，係犯毒品危害防制條例第10條第1 項施用第一
    級毒品罪。其持有第一級毒品海洛因之低度行為，應為施用
    之高度行為所吸收，不另論罪。又被告前因公共危險案件，
    經臺灣臺中地方法院於97年11月25日，以97年度中交簡字第
    2631號判處有期徒刑4 月確定，於98年6 月9 日易科罰金執
    行完畢等情，亦有上開前案紀錄表在卷可按，其於有期徒刑
    執行完畢後5 年內，故意再犯本件有期徒刑以上之罪，為累
    犯，應依刑法第47條第1 項之規定，加重其刑。爰審酌被告
    無視於毒品對於自身健康之戕害及國家對於杜絕毒品犯罪之
    禁令，本應予以嚴懲，惟斟酌被告施用毒品僅戕害己身，且
    犯後坦承犯行，態度良好，本件復為被告觀察勒戒執行完畢
    後之初犯，應給予自新之機會及斟酌檢察官之具體求刑等一
    切情狀，量處如主文所示之刑。
據上論斷，應依刑事訴訟法第273 條之1 第1 項、第299 條第1
項前段，毒品危害防制條例第10條第1 項，刑法第11條前段、第
47條第1 項，判決如主文。
中    華    民    國    99    年    11    月    15    日
                  刑事第七庭  法  官  戰諭威
以上正本證明與原本無異。
如不服本判決應於收受判決後10日內向本院提出上訴書狀，並應
敘述具體理由。其未敘述上訴理由者，應於上訴期間屆滿後20日
內向本院補提理由書( 均須按他造當事人之人數附繕本) 「切勿
逕送上級法院」。
中    華    民    國    99    年    11    月    15    日
                              書記官  黃當易
附錄本案論罪科刑法條：
毒品危害防制條例第10條
施用第一級毒品者，處6 月以上5 年以下有期徒刑。
施用第二級毒品者，處3 年以下有期徒刑。

司法院資訊處製作；財團法人民間司法改革基金會備份。
